臺灣桃園地方法院小額民事判決
111年度壢小字第311號
原      告  丁珮婕  
被      告  陳松佑  


上列當事人間請求損害賠償事件，本院於民國111年6月14日言詞
辯論終結，判決如下：
    主      文
被告應給付原告新臺幣4,811元。
原告其餘之訴駁回。
訴訟費用新臺幣1,000元由被告負擔新臺幣298元，餘由原告負
擔。
本判決原告勝訴部分得假執行。
    理 由 要 領
一、本件除下列理由要領外，依民事訴訟法第436條之18第1項規
    定，僅記載主文，其餘省略。
二、原告主張：被告於民國110年10月24日凌晨0時35分許，駕駛
    車牌號碼000-0000號自用小客車，在桃園市中壢區民族路與
    新明路口，因路邊起駛不當碰撞騎乘車牌號碼000-0000號普
    通重機車(下稱系爭機車)之原告(下稱系爭事故)，致原告受
    有左側上下肢擦挫傷之傷害(下稱系爭傷害)，系爭機車亦受
    損，原告因而受有系爭機車維修費新臺幣(下同)15,047元、
    醫療費1,100元，共計16,147元之損害，為此，爰依侵權行
    為法律關係提起本件訴訟等語，並聲明：被告應給付原告16
    ,147元。
三、按民法第191條之2規定：「汽車、機車或其他非依軌道行駛
    之動力車輛，在使用中加損害於他人者，駕駛人應賠償因此
    所生之損害。但於防止損害之發生，已盡相當之注意者，不
    在此限。」次按道路交通安全規則第89條第1項第7款規定：
    「行車前應注意之事項，依下列規定：七、起駛前應顯示方
    向燈，注意前後左右有無障礙或車輛行人，並應讓行進中之
    車輛行人優先通行。 」原告主張被告於上揭時、地未禮讓
    行進之系爭機車即貿然路邊起駛等情，業經本院依職權向桃
    園市政府警察局中壢分局興國派出所調閱本件交通事故宗卷
    核閱無訛，且被告經相當時期受合法通知，卻未到庭陳述意
    見，亦未提出書狀爭執，本院審酌卷內事證，堪認原告上開
    之主張為真實。原告請求被告負侵權行為之損害賠償責任，
    即屬有據。
四、按不法侵害他人之身體或健康者，對於被害人因此喪失或減
    少勞動能力，或增加生活上之需要時，應負損害賠償責任，
　　民法第193條第1項定有明文。原告主張因系爭事故而受有系
    爭傷害，因而支出醫療費1,100元等語，業據提出診斷證明
    書、醫療單據在卷可稽，原告此部分之主張，洵屬有據，應
    予准許。
五、第按物被毀損時，被害人除得依民法第196條請求賠償外，
    並不排除民法第213條至第215條之適用。又依民法第196條
    請求賠償物被毀損所減少之價額，得以修復費用為估定之標
    準，但以必要者為限（例如︰修理材料以新品換舊品，應予
    折舊），此有最高法院77年度第9次民事庭會議決議可資參
    照。經查，系爭機車之維修費用共計15,047元，業據原告提
    出報價單在卷為憑（見本院卷第6、7頁），而原告請求系爭
    機車修復零件費用既係以舊換新，應計算折舊。依行政院所
    頒固定資產耐用年數表及固定資產折舊率之規定，系爭機車
    之耐用年數為3年，依定率遞減法每年折舊1000分之536，其
    最後1年之折舊額，加歷年折舊累計額，其總和不得超過該
    資產成本原額之10分之9。復查系爭機車出廠日為108年3月
    （見個資卷），迄本件車故發生時即110年10月24日，已使
    用2年8月，則零件13,156元扣除折舊後之修復費用估定為1,
    820元（計算式詳如附表所示），加計維修工資1,891元，原
    告得請求被告給付之維修費用為3,711元。從而，原告得請
    求被告給付之金額為4,811元（計算式：醫療費1,100元＋維
    修費3,711元＝4,811元）。逾此部分之請求，則屬無據，應
    予駁回。
中　　華　　民　　國　　111 　年　　7 　　月　　14　　日
                  中壢簡易庭      法  官  江碧珊
以上正本證明與原本無異。
如不服本判決，須以違背法令為理由，於判決送達後二十日內向
本庭（桃園市○○區○○路0 段000 號）提出上訴狀。（須按他
造當事人之人數附繕本）。如委任律師提起上訴者，應一併繳納
上訴審裁判費。
中　　華　　民　　國　　111 　年　　7 　　月　　14　　日
                                  書記官  張育誠
　　　　　　　　　　　　　　　　　
附表
-----
折舊時間           金額
第1年折舊值        13,156×0.536=7,052
第1年折舊後價值    13,156-7,052=6,104
第2年折舊值        6,104×0.536=3,272
第2年折舊後價值    6,104-3,272=2,832
第3年折舊值        2,832×0.536×(8/12)=1,012
第3年折舊後價值    2,832-1,012=1,820

附錄：
一、民事訴訟法第436條之24第2項：
    對於小額程序之第一審裁判上訴或抗告，非以其違背法令為
    理由，不得為之。
二、民事訴訟法第436條之25：
    上訴狀內應記載上訴理由，表明下列各款事項：
    （一）原判決所違背之法令及其具體內容。
    （二）依訴訟資料可認為原判決有違背法令之具體事實。